臺灣士林地方法院民事裁定
 111年度小上字第78號
上  訴  人  
即被上訴人  陳慕帆  
被  上訴人  
即  上訴人  林尚義  
上列當事人間請求損害賠償事件，上訴人對於民國111年4月27日
本院士林簡易庭111年度士小字第669號第一審判決，提起上訴，
本院裁定如下：
    主  文
兩造上訴均駁回。
第二審訴訟費用各新臺幣壹仟伍佰元由兩造各自負擔。
    理  由
一、關於請求給付金錢或其他代替物或有價證券之訴訟，其標的
    金額或價額在新臺幣（下同）10萬元以下者，適用小額程序
    ；次按對於小額訴訟之第一審裁判之上訴，非以其違背法令
    為理由，不得為之，民事訴訟法第436條之8第1項、第436條
    之24第2項分別定有明文。所謂判決違背法令，係指原判決
    有不適用法規或適用不當之情形，若僅係取捨證據、認定事
    實等屬於原審法院職權行使之事項，除有認定違法之情形外
    ，應不生違背法令之問題。又按上訴狀內應記載上訴理由，
    表明下列各款事項：㈠原判決所違背之法令及其具體內容。㈡
    依訴訟資料可認為原判決有違背法令之具體事實，同法第43
    6條之25亦有明文。其上訴狀應就第一審判決如何違背法令
    為具體之指摘，並揭示該法規之條項或其內容，若係成文法
    以外之法則，應揭示該法則之旨趣，倘為司法院解釋，則應
    揭示該解釋之字號或其內容，或揭示如何當然違背法令之事
    實，上訴狀如未依此項方法表明者，即難認為已對第一審判
    決之違背法令有具體之指摘。
二、本件訴訟標的金額為10萬元以下，原審乃依小額訴訟程序審
    理，為兩造各一部勝敗之判決。兩造均對於該小額訴訟第一
    審判決於己不利部分不服，各自提起上訴。上訴人即被上訴
    人陳慕帆（下稱陳慕帆）上訴意旨略以：被上訴人即上訴人
    林尚義（下稱林尚義）所為，已侵害伊肖像權及名譽權，並
    造成伊學生生活及課業學習上諸多痛苦與困擾，原審僅判決
    林尚義賠償3萬元，顯未能滿足伊所受損害等語。林尚義上
    訴意旨略以：伊所涉公然侮辱案件，業經臺灣高等法院以11
    1年度上易字第373號判決無罪確定，原判決認定伊經本院11
    0年度易字422號判決犯公然侮辱罪，處拘役35日之依據已不
    復存在，且伊之行為並不足以貶損陳慕帆之名譽等語。核均
    未具體指明原判決所違背之法令、法則或司法院解釋之字號
    或具體內容為何，亦未表明原判決有何合於民事訴訟法第46
    9條所列各款當然違背法令，及依訴訟資料可認為原判決有
    違背法令之具體事實，揆諸首揭規定及說明，即難認兩造之
    上訴為合法，均應予駁回，並確定如主文第二項所示金額之
    訴訟費用由兩造各自負擔。
三、據上論結，本件兩造上訴均為不合法，依民事訴訟法第436 
    條之32第1項、第2項、第444條第1項、第95條、第78條、第
    436條之19第1項，裁定如主文。
中　　華　　民　　國　　111 　年　　7 　　月　　21　　日
                  民事第一庭  審判長法  官  蕭錫証
                                    法  官  江哲瑋
                                    法  官  黃筠雅
以上正本係照原本作成。
本件裁定不得抗告。
中　　華　　民　　國　　111 　年　　7 　　月　　22　　日
                                    書記官  陳芝箖